臺灣基隆地方法院民事裁定  
110年度小上字第20號
上  訴  人  陳榮豐  

被上訴人    和泰產物保險股份有限公司

法定代理人  顏思齊  
上列當事人間侵權行為損害賠償事件，上訴人對於中華民國110
年4月8日本院基隆簡易庭110年度基小字第64號第一審判決提起
上訴，本院裁定如左：
    主  文
上訴駁回。
第二審訴訟費用新臺幣壹仟伍佰元由上訴人負擔。
    理  由
一、按對於小額程序之第一審裁判上訴，非以其違背法令為理由
    ，不得為之；上訴狀內應記載上訴理由，表明下列各款事項
    ︰㈠原判決所違背之法令及其具體內容；㈡依訴訟資料可認為
    原判決有違背法令之具體事實，民事訴訟法第436條之24第2
    項、第436條之25定有明文。而所謂違背法令，依同法第436
    條之32第2項準用第468條及第469條第1款至第5款規定，指
    判決不適用法規或適用不當、判決法院之組織不合法、應迴
    避之法官參與裁判、法院於權限之有無辨別不當或違背專屬
    管轄之規定、當事人於訴訟未經合法代理、違背言詞辯論公
    開之規定等情形。且當事人倘依民事訴訟法第468條規定，
    以原判決有不適用法規或適用法規不當為理由而提起上訴時
    ，其上訴狀或理由書應有具體之指摘，並揭示該法規之條項
    或其內容，若係成文法以外之法則，亦應揭示該法則之旨趣
    ，倘為司法院解釋，則應揭示該解釋之字號或其內容，如以
    原判決有同法第469條第1款至第5款之事由者，其上訴狀或
    理由書應表明該判決有合於各該條款規定情形之具體內容，
    及係據何訴訟資料認有合於該款違背法令之具體事實，上訴
    狀或理由書如未依此項方法表明者，即難認為已對小額程序
    第一審判決之違背法令有具體之指摘，其上訴自難認為合法
    。且法院毋庸命其補正，逕以裁定駁回之，此觀民事訴訟法
    第436條之32第2項準用第471條第1項、第444條第1項規定自
    明。
二、上訴意旨略以：⑴本院110年度基小字第64號判決（下稱原審
    判決）對於肇事原因，未傳喚交通事件承辦員警及雙方當事
    人到庭陳述以還原真相，僅以書面審理倒果為因。⑵基隆市
    警察局交通隊於交通事故發生後，並未以他方駕駛人（即被
    上訴人之承保系爭車輛之被保險人張耀嘉）驟然變換車道之
    行為，依違反道路交通管理處罰條例予以違規開罰，誤導被
    上訴人誤以為張耀嘉並無責任，而向上訴人提起本件訴訟。
    ⑶本件經原審送請交通部公路總局臺北區監理所基宜區車輛
    行車事故鑑定會予以鑑定，經該會通知上訴人及張耀嘉到場
    陳述，然張耀嘉卻未出席，無法與上訴人當場比對事發過程
    ，致鑑定會所為之鑑定與事實不符。⑷由前揭鑑定會所援引
    之佐證資料即張耀嘉所駕駛車輛上設置之行車紀錄器錄影畫
    面中，可見其確有驟然變換車道之情形，造成上訴人無法及
    時反應致釀本件交通事故。⑸復參以上開鑑定會佐證資料中
    ，上訴人與張耀嘉之陳述，可見張耀嘉除有驟然變換車道之
    違失外，尚有超車未行至安全距離即行駛入原行路線之違規
    。⑹事故發生當下，上訴人有倒車讓乘客下車離去，現場恰
    有員警在附近值勤，並於第一時間到場處理並指揮交通，當
    時張耀嘉之女在車內、其配偶亦隨後抵達現場，本案經過亦
    可傳喚該員警等證人到庭以證明上訴人之所言。從而本件交
    通事故係因張耀嘉之違規所致，並非原審判決認為之過失，
    請重新調查論處等語。
三、經查：上訴人固對小額程序之第一審判決提起上訴如前，惟
    其上訴理由僅一再重抒己見，強調訴外人張耀嘉之過失。惟
    就本案上訴人有無過失之判斷，原審業已說明，並就訴外人
    張耀嘉同有過失乙情，亦已敘明其論斷之理由（見原審判決
    事實及理由要領㈢），足見原審就上訴人所爭執之事項，已
    依其職權取捨證據、認定事實，並於判決理由中交代。至上
    訴人所提上訴理由無非涉及原審取捨證據、認定事實之職權
    行使，上訴人逕指摘其為不當，既未表明原審判決所違背之
    法令及其具體內容，亦未具體指摘原審判決有何不適用法規
    或適用不當之情形，更未具體指明原審判決所違背之法規、
    法則、司法院解釋之內容，徒憑前詞所為之本件上訴，自不
    得謂已合法表明上訴理由，從而，本件上訴難認合法，應予
    駁回。
四、末按小額事件第一審法院為訴訟費用之裁判時，應確定其費
    用額，此項規定並為小額事件之上訴程序所準用，民事訴訟
    法第436條之19第1項、第436條之32第1項定有明文。爰職權
    確定本件訴訟費用額如主文第2項之所示。
五、依民事訴訟法第436條之32第1項、第2項、第444條第1項前
    段、第436條之19第1項、第95條、第78條、第87條第1項，
    裁定如主文。
中　　華　　民　　國　　110 　年　　8 　　月　　4 　　日
                  民事庭審判長法　官黃梅淑
　　　　　　　　　
　　　　　　　　　            法  官王翠芬
　　　　　　　　　
　　　　　　　　　　          法  官李謀榮　　　　　　
以上正本係照原本作成。
本件裁定不得抗告。
中　　華　　民　　國　　110 　年　　8 　　月　　4 　　日
                              書記官　鄭又綾